智慧財產及商業法院民事裁定  
111年度民秘聲字第30號
聲  請  人  亞易科技有限公司
兼  上一人
法定代理人  黃智強              
聲  請  人  林憲明              
共同代理人  陳美娜律師
相  對  人  東森電視事業股份有限公司
法定代理人  林文淵              
相  對  人  中天電視股份有限公司
法定代理人  廖麗生              
相  對  人  三立電視股份有限公司
法定代理人  張榮華              
相  對  人  聯利媒體股份有限公司
法定代理人  陳文琦              
相  對  人  飛凡傳播股份有限公司
法定代理人  黃崧                
相  對  人  民間全民電視股份有限公司
法定代理人  王明玉              
相  對  人  年代網際事業股份有限公司
            壹傳媒電視廣播股份有限公司
共      同
法定代理人  練台生                                   
相  對  人  八大電視股份有限公司
法定代理人  王文潮              
相  對  人  緯來電視網股份有限公司
法定代理人  王郡                
相  對  人  新加坡商全球紀實有限公司台灣分公司
法定代理人  馬艶華              
共同代理人  林聖鈞律師
複 代理 人  鄭楚甯律師
相  對  人  林聖鈞律師
            鄭楚甯律師
上列聲請人因本院110年度民著訴字第121號侵害著作權有關財產
權爭議事件，聲請核發秘密保持命令，本院裁定如下：
    主  文
一、相對人林聖鈞律師、鄭楚甯律師就如附表所示資料，不得為
    實施本院110年度民著訴字第121號案件訴訟以外之目的而使
    用，或對未受秘密保持命令之人開示。
二、其餘聲請駁回。
    理  由
一、按當事人或第三人就其持有之營業秘密，經釋明符合下列情
    形者，法院得依該當事人或第三人之聲請，對他造當事人、
    代理人、輔佐人或其他訴訟關係人發秘密保持命令：一、當
    事人書狀之內容，記載當事人或第三人之營業秘密，或已調
    查或應調查之證據，涉及當事人或第三人之營業秘密。二、
    為避免因前款之營業秘密經開示，或供該訴訟進行以外之目
    的使用，有妨害該當事人或第三人基於該營業秘密之事業活
    動之虞，致有限制其開示或使用之必要。前項規定，於他造
    當事人、代理人、輔佐人或其他訴訟關係人，在聲請前已依
    前項第1款規定之書狀閱覽或證據調查以外方法，取得或持
    有該營業秘密時，不適用之。受秘密保持命令之人，就該營
    業秘密，不得為實施該訴訟以外之目的而使用之，或對未受
    秘密保持命令之人開示，智慧財產案件審理法第11條定有明
    文。
二、聲請意旨略以：本院110年度民著訴字第121號事件（下稱本
    案訴訟）中，財政部關務署提交本院之聲請人亞易科技有限
    公司（下稱亞易公司）申報「易播電視盒（廠牌：EVPAD，
    型號：EVPAD-SMART，國家通訊傳播委員會FUN016型式認證
    號碼：CCAH18LP3670T5）」（下稱系爭機上盒）之進口報關
    資料（包含歷來之進口報關號碼、產品名稱、數量、完稅價
    格、日期，下稱系爭報關資料，如附表所示），包含聲請人
    亞易公司進口系爭機上盒之數量、金額等，除涉及公司營業
    狀況，且就特定型號產品之銷售數量，亦涉及聲請人亞易公
    司與供應商、盤商間之合作及營運策略，應屬聲請人亞易公
    司之營業秘密。又系爭報關資料屬關稅法第12條應嚴守秘密
    之資料，非依一般涉及該類資訊之人所知，僅有特定機關或
    人員可取得，且取得機關或人員應絕對保守秘密，故具有秘
    密性。再者，倘若競爭同業知悉銷售數量，即可掌握客戶訊
    息與需求面，涉及經濟利益，自有保護之必要。為避免該等
    營業秘密經開示或供本案訴訟進行以外之目的而使用，有妨
    害聲請人基於該營業秘密之事業活動之虞，實有對相對人核
    發秘密保持命令之必要性。爰依智慧財產案件審理法第11條
    規定聲請對相對人核發秘密保持命令等語。
三、經查，聲請人已釋明系爭報關資料為聲請人亞易公司之營業
    秘密，並未對外公開而無由為非一般涉及該類資訊之人所知
    悉，具有秘密性，且系爭報關資料內容涉及聲請人就系爭機
    上盒之銷售成本、數量等資訊，具有相當之經濟利益，又本
    件報關資料係聲請人亞易公司向財政部關務署申報稅捐、報
    關用途，未對外公開，顯非一般公眾或同業所知悉，足可認
    定聲請人具備合理之保密措施。再者，相對人至本件秘密保
    持命令聲請時止，尚未自閱覽書狀或調查證據以外之方法，
    知悉或持有系爭報關資料，系爭報關資料如經開示或供該訴
    訟進行以外之目的使用，確有妨害聲請人基於該營業秘密之
    事業活動之虞，是聲請人聲請對相對人林聖鈞律師、鄭楚甯
    律師核發秘密保持命令，尚無不合，應予准許。
四、系爭報關資料涉及聲請人亞易公司之營業秘密，且為聲請人
    亞易公司所有，此觀聲請狀內容即明（見民秘聲卷第24頁）
    ，復經本院審認如前，是聲請人黃智強、林憲明既非上開營
    業秘密資訊之所有人，聲請狀將黃智強、林憲明一併列為本
    件秘密保持命令事件之聲請人，即屬無據，應予駁回。至聲
    請人聲請對相對人東森電視事業股份有限公司等11家公司核
    發秘密保持命令部分，因該等公司非屬自然人，核與智慧財
    產案件審理細則第20條第1項第1款規定不符，此部分聲請應
    予駁回。
五、依智慧財產案件審理法第13條第1項，裁定如主文。
中　　華　　民　　國　　111 　年　　7 　　月　　28　　日
                          智慧財產第三庭
                                  法  官　潘曉玫
以上正本係照原本作成。 
本裁定准許部分不得抗告，駁回部分得於10日內抗告。
本秘密保持命令，自本命令送達相對人時起發生效力。
中　　華　　民　　國　　111 　年　　7 　　月　　28　　日
                                  書記官  李建毅
　　　　　　　　　　　　　　　
附表：
編號 名稱 卷證出處 1 財政部關務署111年4月29日台關緝字第1111010406號函檢送亞易科技有限公司自107年10月19日至111年4月22日申報「易播電視盒（廠牌：EVPAD，型號：EVPAD-SMART或國家通訊傳播委員會FUN016型式認證號碼：CCAH18LP3670T5）」之報關資料        本院卷二第359頁及所附光碟（光碟、光碟列印資料均置外放證物袋） 



附註：
一、本秘密保持命令，自本命令送達相對人時起發生效力。
二、受秘密保持命令之人，其住所或居所有遷移時，應向法院陳
    明。
附錄違反本命令之相關處罰條文：
智慧財產案件審理法
第 35 條
違反本法秘密保持命令者，處3 年以下有期徒刑、拘役或科或併
科新臺幣10萬元以下罰金。
前項之罪，須告訴乃論。
第 36 條
法人之負責人、法人或自然人之代理人、受雇人或其他從業人員
，因執行業務犯前條第1 項之罪者，除處罰其行為人外，對該法
人或自然人亦科以前條第1 項之罰金。
對前項行為人告訴或撤回告訴者，其效力及於法人或自然人。對
前項法人或自然人告訴或撤回告訴者，其效力及於行為人。